臺灣臺中地方法院民事裁定　　94年度抗字第16號
抗　告　人　甲○○
相　對　人　中華成長四資產理股份有限公司
法定代理人　乙○○
上列當事人間拍賣抵押物事件，抗告人對於中華民國94年6月10
日本院94年度拍字第518號所為裁定，提起抗告，本院裁定如下
：
    主  文
抗告駁回。
抗告程序費用由抗告人負擔。
    理  由
一、本件相對人主張訴外人台中商業銀行股份有限公司對於債務
    人李寶華有原裁定所載債權，由債務人李寶華以原裁定附表
    (1)(2) 所示之不動產設定本金最高限額新台幣（下同）216
    萬元216萬 元之抵押權作為擔保，且經依法登記，而因債
    務人李寶華未按月繳納本息，依約已喪失期限利益，債權應
    視同全部到期，債務人已將其提供擔保之不動產移轉登記與
    抗告人，而相對人為前開債權及抵押權之受讓人，抵押權亦
    經辦理移轉登記，相對人爰聲請拍賣抵押物云云。原法院則
    依民法第873條及第867條但書之規定，據以准許相對人拍賣
    抵押物之聲請，核無不合。
二、抗告人以設定抵押權之系爭不動產（即房屋及基地）沒水沒
    電，電梯及地下室車位亦不能使用，訴外人台中商業銀行股
    份有限公司為何貸款予抗告人之夫即債務人李寶華，債務人
    李寶華因之拒繳本息，又原裁定所載債權(1)部分750 萬元，
    已於去年由法院拍賣結案。換言之，相對人所主張之上開債
    務尚有糾葛為理由，提起本件抗告，求為廢棄原裁定。
三、按民法第873條第1項規定，抵押權人於債權已屆清償期而未
    受清償者，得聲請法院拍賣抵押物，就其賣得價金而受清償
    ，是抵押權人依此規定聲請拍賣抵押物，係屬非訟事件，法
    院所為准駁之裁定，無確定實體法上法律關係存否之性質，
    於債權及抵押權之存否，亦無既判力。故祗須其抵押權已經
    依法登記，且抵押債權已屆清償期而未受清償，法院即應為
    准許拍賣抵押物之裁定。又依民法第867 條之規定，抵押權
    不因讓與他人而受影響。查本件相對人主張債務人李寶華以
    其所有如原裁定附表(1)(2)所示之不動產，設定本金限額最高
    216萬元216萬元之抵押權為擔保訴外人台中商業銀行股
    份有限公司對於債務人李寶華之債權，並經登記在案。嗣債
    務人於(1)89年2月1日(2)88年12月18日向訴外人台中商業銀行
    股份有限公司借款750萬元360萬元，並約定有利息、遲
    延利息及違約金，清償日期為90年2月1日、103年12月18 日
    ，應按月繳納本息，如一次未履行，即喪失期限利益，詎債
    務人李寶華自(1)93年8月30日(2)93年5月26日起即未按月繳納
    本息，應視同全部到期，計尚欠本金10,303,882元及利息、
    遲延利息及違約金等，而抵押之不動產已於89年11月13日移
    轉登記與抗告人，然依民法第867 條但書之規定，本件抵押
    權不因此而受影響，訴外人台中商業銀行股份有限公司亦於
    93年4月29 日將上開抵押權及債權讓與相對人，亦經登記在
    案。有相對人提出之他項權利證明書、抵押權設定契約書、
    土地暨建物登記簿謄本及借據等（部分為影本）可證。是原
    法院據以准許相對人拍賣抵押物之聲請，即不無當。抗告人
    應就其主張該項債務尚有糾葛之實體上爭執，另行起訴，以
    求解決，茲乃提起抗告，請求廢棄原裁定，不能謂有理由。
四、據上論結，本件抗告為無理由，爰依非訟事件法第46條、第
    21條第2 項，民事訴訟法第495條之1、第449條第1項、第78
    條，裁定如主文。
中　　華　　民　　國　　94　　年　 　9　　月　 　2　　日
                民事第四庭　審判長法　官　洪碧雀
                                  法　官　王  銘
                                  法　官　陳添喜
上為正本係照原本作成。
如不服本裁定，僅得於收受本裁定正本送達後10日內，以適用法
規顯有錯誤為理由，向本院提出再抗告狀，（須附繕本一份及繳
納再抗告裁判費新台幣1,000元），經本院許可後紿可再抗告。
中　　華　　民　　國　　94　　年　 　9　　月　 　2　　日
                                  書記官
